【裁判字號】    97,交聲,2862
【裁判日期】    980225
【裁判案由】    交管條例聲異
【裁判全文】
臺灣板橋地方法院交通事件裁定        97年度交聲字第2862號
原處分機關  臺北市交通事件裁決所
異  議  人
即受處分人  甲○○○
上列異議人即受處分人因違反道路交通管理處罰條例案件，對於
臺北市交通事件裁決所中華民國97年10月27日以北市裁罰字第裁
22-A00YQJ144號所為之處分（原舉發案號：臺北市政府警察局北
市警交大字第A00YQJ144 號），聲明異議，本院裁定如下：
    主  文
異議駁回。
    理  由
一、原處分意旨略以：異議人即受處分人甲○○○於民國九十七
    年九月二十日下午七時五十八分許，將其所有之車號ＴＫ－
    ０８９６號自用小客車，停放在臺北市○○街八十七號斜對
    面之設有禁止臨時停車標線之處所違規，經臺北市政府警察
    局交通警察大隊逕行舉發，遂依道路交通管理處罰條例第五
    十六條第一項第一款規定，裁處罰鍰新臺幣（下同）九百元
    。
二、本件異議人則以：伊見地上紅線後方有一空間，直覺當然可
    停車而將車停放該處，用餐過後始發覺車輛遭警方拖吊並受
    罰，但本件違規地點紅線標示不清，舉發實難讓伊信服，為
    此聲明異議云云。
三、按禁止臨時停車處所不得停車，道路交通安全規則第一百十
    二條第一項第一款定有明文；次按汽車駕駛人在禁止臨時停
    車處所停車者，處六百元以上一千二百元以下罰鍰，道路交
    通管理處罰條例第五十六條第一項第一款亦有明定。又按禁
    止臨時停車線，用以指示禁止臨時停車路段，以劃設於道路
    緣石正面或頂面為原則，無緣石之道路得標繪於路面上，距
    路面邊緣以三十公分為度，本標線為紅色實線，線寬除設於
    緣石，正面者以緣石高度為準外，其餘皆為十公分，道路交
    通標誌標線號誌設置規則第一百四十九條第一項第一款第五
    目、第一百六十九條第一項、第二項分別定有明文。
四、經查，九十七年九月二十日下午七時五十八分許，異議人所
    有之車號ＴＫ－０８９６號自用小客車，停放在臺北市○○
    街八十七號斜對面之禁止臨時停車路段違規之事實，有臺北
    市政府警察局交通警察大隊九十七年十二月二十五日以北市
    警交大執字第０９７３４７２４８００號函檢送之採證照片
    暨現場照片各三張在卷可稽，堪予認定。異議人雖辯稱：該
    路面有一段紅線標示不清，使伊誤認得以停車云云，惟觀諸
    卷附現場照片顯示，異議人停車地點旁之道路路面與人行道
    交接處正面及頂面，均已整段繪製紅色實線，且清晰易見，
    該處自屬禁止臨時停車路段無訛，至於路面上之紅色實線，
    揆諸前揭道路交通標誌標線號誌設置規則第一百四十九條、
    第一百六十九條之規定，乃屬補充性質，自不得以異議人停
    車地點路面上之紅色實線已有剝落、模糊情形，即捨棄路面
    與人行磚道交接處所顯而易見之紅色實線於不顧，逕論該處
    已非禁止臨時停車處所，是以異議人前揭所辯，洵屬卸責之
    虛詞，無可採信。
五、綜上所述，異議人所有之車號ＴＫ－０８９６號自用小客車
    ，於前揭時、地，確有在禁止臨時停車處所停車之違規，堪
    予認定。從而原處分機關援引首揭規定，裁處罰鍰九百元，
    於法並無違誤。本件異議人之異議為無理由，應予駁回。
據上論斷，應依道路交通管理處罰條例第八十七條第二項，道路
交通案件處理辦法第十九條，裁定如主文。
中    華    民    國    98    年    2     月    25    日
                  交通法庭  法  官  劉元斐
上列正本證明與原本無異。
如不服本裁定，應於裁定送達後五日內敘明抗告理由，向本院提
出抗告狀。
                            書記官  張懿端
中    華    民    國    98    年    2     月    25    日


司法院資訊處製作；財團法人民間司法改革基金會備份。
